【裁判字號】    90,簡上,114
【裁判日期】    901023
【裁判案由】    賭博
【裁判全文】
臺灣板橋地方法院刑事判決                          九十年度簡上字第一一四號
    上  訴  人  臺灣板橋地方法院檢察署檢察官
    被      告  甲○○
右上訴人因賭博案件，不服本院三重簡易庭九十年度重簡字第二九三號，中華民國九
十年三月卅日第一審判決（起訴案號：臺灣板橋地方法院檢察署九十年度偵字第一八
四一號），提起上訴，本院管轄第二審之合議庭判決如左：
    主  文
原判決撤銷。
甲○○連續在公共場所賭博財物，處罰金參仟元，如易服勞役，以參佰元折算壹日。
扣案如附表一、二所示之物均沒收。
    事  實
一、甲○○基於概括犯意，於民國（下同）八十九年十一月十八日十四時四十五分許
    ，與不詳年籍之人，在台北縣三重市○○○路果菜市場第０六三九號攤位之公共
    場所，以骰子及象棋為賭具，以俗稱象棋麻將方式賭博財物，嗣於同日十五時十
    分許，經警當場查獲，扣得如附表所示當場賭博之器具象棋一付、骰子三顆及賭
    檯上之賭資新台幣（以下同）三百元。
二、甲○○經檢察官諭令飭回後，復於九十年二月十二日十五時許，在台北縣三重市
    ○○○路果菜市場第一一一號攤位之公共場所，以同上方式，與王文進（另案聲
    請簡易判決）賭博財物，嗣於同日（九十年二月十二日）十五時四十五分許，經
    警當場查獲，扣得如附表二所示當場賭博之器具象棋一付、骰子三顆及賭檯上之
    賭資二千三百元。
三、案經台北縣三重警察局移請由臺灣板橋地方法院檢察署檢察官偵查起訴。
    理  由
一、訊據被告甲○○，對事實欄一之事實，固坦承不諱，但否認於事實欄二之時、地
    賭博財物，辯稱伊當時只是在旁觀看，並沒有參與賭博云云。
二、惟查：被告甲○○於公共場所賭博之事實，除其坦承之部分外，並有扣案如附表
    一、二所示之物、照片二張在卷可憑，訊據被告於警訊時供稱：
    （問：你今日於幾時到該處賭博？輸贏為何？）
    「我大約下午十四時到市場，約十五時左右看見有人玩象棋麻牌才參與，沒有輸
    贏。」（見九十年二月十二日警訊筆錄），核與共犯王文進於警訊時所供相符被
    告辯稱並未和王文進賭博云云，不足採信，其罪證明確，犯行洵堪認定，應予依
    法論科。
三、核被告所為，係犯刑法第二百六十六條第一項前段之公然賭博罪。其所為二次賭
    博行為，時間緊接，所犯罪名相同，顯係出於概括之犯意為之，為連續犯，爰依
    刑法第五十六條之規定以一罪論，並加重其刑。
四、原審以被告罪証明確，予以論罪科刑，固無不當，惟其事實欄引用檢察官簡易判
    決處刑書之記載（於「公共場所」賭博財物），但主文卻認定被告係於「公眾得
    出入之場所」賭博財物，尚有未洽，且未及審酌被告於事實欄二之賭博行為，上
    訴意旨指摘原判決此部分認定，為有理由，應由本院撤銷改判。
五、爰審酌被告品行和其犯罪次數、賭博金額、危害尚輕等一切情狀，量處如主文所
    示之刑，並諭知易服勞役之折算標準，以資懲儆。
六、扣案如附表一、二所示之物，係當場賭博之器具及賭檯上之賭資，均依刑法第二
    百六十六條第二項規定沒收之。
據上論斷，應依刑事訴訟法四百五十五條之一第一項、第三項、第三百六十九條第一
項前段、第三百六十四條、第二百九十九條第一項前段，刑法第五十六條、第二百六
十六條第一項、第二項、第四十二條第二項，罰金罰鍰提高標準條例第一條前段、第
二條，判決如主文。
本案經檢察官李吉祥到庭執行職務。
中      華      民      國    九十      年      十      月    二十三    日
                                   台灣板橋地方法院刑事第三庭
                                       審判長 法  官  陳財旺
                                              法  官  樊季康
                                              法  官  畢乃俊
    不得上訴
                                              書記官  張家榮
中    華    民    國      九十        年      十       月     二十三    日
附表一：
┌───┬──────────────┐
│編號  │  項目及數量                │
├───┼──────────────┤
│ 一   │  象棋壹副                  │
├───┼──────────────┤
│ 二   │  骰子參顆                  │
├───┼──────────────┤
│ 三   │  賭資新台幣參佰元          │
└───┴──────────────┘
附表二：
┌───┬──────────────┐
│編號  │  項目及數量                │
├───┼──────────────┤
│ 一   │  象棋壹副                  │
├───┼──────────────┤
│ 二   │  骰子參顆                  │
├───┼──────────────┤
│ 三   │  賭資新台幣貳仟參佰元      │
└───┴──────────────┘
附錄本案論罪科刑法條全文
 第二百六十六條
  在公共場所或公眾得出入之場所賭博財物者，處一千元以下罰金。但以供
  人暫時娛樂之物為賭者，不在此限。
  當場賭博之器具與在賭檯或兌換籌碼處之財物，不問屬於犯人與否，沒收
  之。


司法院資訊處製作；財團法人民間司法改革基金會備份。
